臺灣高雄地方法院刑事判決　　　　　　　 93年度易字第562號
公　訴　人　臺灣高雄地方法院檢察署檢察官
被　　　告　子○○　男　20歲.
上列被告因竊盜案件，經檢察官聲請簡易判決處刑（93年度速偵
字第102 號），及移送併辦（93年度偵字第6394號、93年度偵字
第10346 號、93年度偵字第23676 號），本院認不宜簡易判決處
刑，改依通常程序審理，嗣因被告就被訴事實為有罪之陳述，經
本院告知簡式審判程序意旨，並聽取公訴人及被告之意見後，本
院合議庭裁定由受命法官獨任依簡式審判程序審理，判決如下：
    主  文
子○○連續攜帶兇器毀壞門扇於夜間侵入住宅竊盜，處有期徒刑
壹年陸月。
    事  實
一、子○○意圖為自己不法之所有，基於竊盜之概括犯意，於如
    附表1 所示之時間，在如附表所示之地點，或獨自1 人，或
    與邱嘉龍（另案審理中）共同基於竊盜之犯意聯絡，以如附
    表所示之方式，連續竊取如附表所示被害人所持有，如附表
    所示之竊盜所得財物（各次行為之時間、地點、行為方式、
    被害人及竊盜所得財物，詳如附表所示）。嗣先於93年3 月
    13日13時30分許，子○○騎乘如附表編號2 所示之竊盜所得
    財物車牌號碼XYE －813 號機車，行經高雄縣大寮鄉○○路
    505 號前時，為警查獲，查知子○○涉犯如附表編號2 所示
    之竊盜犯行；再於93年3 月27日1 時20分許，為警在高雄縣
    大寮鄉○○村○○○路90巷2 號前查獲，起獲如附表編號4
    所示被害人巳○○所有之行動電話1 具，查悉子○○涉犯如
    附表編號4 所示之竊盜犯行；又於93年5 月20日3 時30分許
    ，子○○前往如附表編號13所示之地點竊盜得手後，為如附
    表編號13所示之被害人庚○○發現，報警處理，為警在高雄
    縣大寮鄉○○路796 巷30號逮捕，起獲如附表編號12所示被
    害人寅○○失竊之車牌號碼YW－4592號自用小客車，復經警
    循線查獲其涉犯如附表編號1 、編號3 、編號5 至編號13所
    示之竊盜犯行。
二、案經蔡道飛訴由高雄市政府警察局林園分局報請臺灣高雄地
    方法院檢察署檢察官偵查後，聲請簡易判決處刑，及報請臺
    灣高雄地方法院檢察署檢察官移送併辦，本院認不宜簡易判
    決處刑，改依通常程序審判。
    理  由
一、按除被告所犯為死刑、無期徒刑、最輕本刑為3 年以上有期
    徒刑之罪或高等法院管轄第一審案件者外，於法院行準備程
    序進行中，被告先就被訴事實為有罪之陳述時，審判長得告
    知被告簡式審判程序之旨，並聽取當事人、代理人、辯護人
    及輔佐人之意見後，裁定進行簡式審判程序；且受命法官行
    準備程序，與法院或審判長有同一之權限；又簡式審判程序
    之證據調查，不受刑事訴訟法第159 條第1 項、第161 條之
    2 、第161 條之3 、第163 條之1 及第164 條至第170 條規
    定之限制，刑事訴訟法第273 條之1 第1 項、第279 條第2
    項前段、第273 條之2 分別定有明文。查被告子○○所為係
    犯死刑、無期徒刑、最輕本刑為3 年以上有期徒刑以外之罪
    ，其於準備程序中就前開被訴事實為有罪之陳述，經受命法
    官告知簡式審判程序之旨，並聽取公訴人、被告之意見後，
    本院認為適宜由受命法官獨任進行簡式審判程序，依刑事訴
    訟法第273 條之1 第1 項規定，裁定由受命法官獨任進行審
    判程序，合先敘明。
二、訊據被告對於上揭事實供認不諱，核與證人即被害人壬○○
    、辛○○、辰○○、巳○○、丙○○、己○○、乙○○、癸
    ○○、戊○○、卯○○、丁○○、寅○○、庚○○於警詢中
    指訴之情節相符（參見警卷卷(四)第19頁至第45頁、警卷卷(二)
    第3 頁、警卷卷(一)第3 頁、警卷卷(三)第4 頁至第5 頁），而
    如附表編號11所示之犯行，並經證人即共犯邱嘉龍於警詢中
    證述明確（參見警卷卷(四)第10頁）。此外，復有被害人辛○
    ○出具之領據1 紙、電腦輸入單、通報單、行車執照、查詢
    車輛認可資料（參見警卷卷(二)第9 頁、第10頁、第16頁、第
    19頁）、被害人巳○○出具之領據1 紙、照片1 幀（參見警
    卷卷(一)第10頁、第12頁）、被害人寅○○出具之贓物領據、
    查詢車輛認可資料、電腦輸入單（參見警卷卷(三)第13頁至第
    15頁）、被害人庚○○出具之贓物領據2 紙、車籍作業系統
    查詢認可資料、照片（參見警卷卷(三)第10頁、第11頁、第18
    頁、第19頁）附卷可稽。足認被告上開自白，核與事實相符
    ，堪予採信。本件事證明確，被告犯行，洵堪認定。
三、按刑法第321 條第1 項第3 款之攜帶兇器竊盜罪，係以行為
    人攜帶兇器竊盜為其加重條件，此所謂兇器，其種類並無限
    制，凡客觀上足對人之生命、身體、安全構成威脅，具有危
    險性之兇器均屬之，且祇須行竊時攜帶此種具有危險性之兇
    器為已足，並不以攜帶之初有行兇之意圖為必要（最高法院
    79年臺上字第5253號判例可資參照）。查被告持以行竊之螺
    絲起子及扳手，均為金屬材質，業據被告於本院審判中供承
    在卷（參見本院94年5 月25日審判筆錄），且足以破壞裝置
    於門扇上之門鎖及撬開門鎖，業據被告於本院審判及警詢中
    供認不諱（參見本院94年5 月25日審判筆錄，見本院卷第
    147 頁至第149 頁、警卷卷(四)第5 頁），堪認應係質地堅硬
    之物，在客觀上足以對人之生命、身體、安全構成威脅，具
    有危險性，應屬兇器無疑。本件被告於附表編號1 、2 、3
    、5 、6 、7 、8 、9 、10 、13 所示之竊盜犯行，核係犯
    刑法第321 條第1 項第3 款、第2 款、第1 款之攜帶兇器毀
    壞門扇於夜間侵入住宅罪；於附表編號4 所為，核係犯刑法
    第321 條第1 項第1 款之夜間侵入住宅竊盜罪；於附表編號
    11、12所示之竊盜犯行，核係犯刑法第321 條第1 項第3 款
    之攜帶兇器竊盜罪。被告先後多次竊盜犯行，均時間緊接，
    犯罪構成要件相同，顯係基於概括犯意反覆為之，應依連續
    犯之規定論以攜帶兇器毀壞門扇於夜間侵入住宅一罪，並依
    法加重其刑。再公訴人雖僅就如附表編號4 所示之竊盜犯行
    提起公訴（簡易判決處刑之聲請，與起訴有同一效力），然
    檢察官就犯罪事實一部起訴者，其效力及於全部，本件被告
    如附表編號1至3、如附表編號5 至13所示之犯行，核與前揭
    業經本院論罪科刑之如附表1 編號4 所示之犯行部分，有連
    續犯之關係，有如前述，本院自應併予審究，附此敘明。被
    告於如附表編號1 、編號3 至編號12所示之竊盜犯行之時間
    及附表編號8 、編號12所示竊盜犯行之地點，分別如附表編
    號1 、編號3 至編號12所示之時間，及如附表編號8 、編號
    12所示之地點，起訴書將如附編號4 之竊盜時間，誤載為93
    年3 月27日1 時20分許，臺灣高雄地方法院檢察署檢察官93
    年度偵字第23676 號案件併案意旨書分別將如附表編號1 、
    編號3 、編號5 至編號12所示竊盜犯行之時間及如附表編號
    8 、編號12 所 示竊盜犯行之地點，誤認為93年3 月1 日、
    93年3 月15日、93年4 月1 日、93年4 月15日、93年4 月15
    日、93年4 月15日、93年5 月1 日、93年5 月1 日、93年5
    月15日、93年5 月18日9 時許、高雄縣鳳山市○○街221 號
    、高雄縣大寮鄉○○村○○路55號前，尚有未洽，惟業經公
    訴檢察官於本院準備程序及審判中更正（參見本院94年1 月
    14日準備程序筆錄、94年5 月25日、94年6 月22日審判筆錄
    ，參本院卷第93頁、第144 頁、第168 頁）；另臺灣高雄地
    方法院檢察署檢察官93年度偵字第10346 號案件併案意旨書
    雖記載被告與陳正忠、綽號「家榮」之成年男子共犯如附表
    編號12、編號13之竊盜犯行，93年度偵字第23676 號案件併
    案意旨書則記載被告與陳正忠、邱嘉龍共犯如附表編號12、
    編號13之竊盜犯行，其中如附表編號12之竊盜犯行，並係以
    Ｔ型扳手破壞車門之方式下手行竊，惟公訴檢察官於本院準
    備程序及審判中業將移送併辦之犯罪事實，更正為如附表編
    號12、編號13 所 示（參見本院94年3 月18日準備程序筆錄
    、94年5 月25 日 審判筆錄，見本院卷第109 頁、第141 頁
    ），本院自應依更正後之犯罪事實進行審理，併此敘明。本
    院審酌被告正值壯年，不思以工作賺取生活之所需，卻因貪
    圖私利，連續竊盜他人之財物，且行竊次數高達12次，惡性
    非輕，惟審酌其竊盜所得財物之價值非鉅，及於犯罪後坦承
    犯行，犯罪後態度尚稱良好等一切情狀，認被告請求本院量
    處有期徒刑9 月，尚嫌過輕，爰量處如主文所示之刑。
四、臺灣高雄地方法院檢察署檢察官93年度偵字第6130號案件移
    送併辦意旨另以：被告於93年3 月18日凌晨3 時30分許，推
    開高雄縣大寮鄉○○路56號被害人丑○○住宅1 樓鋁門窗，
    再爬進1 樓客廳竊取錄放影機1 臺，再進入1 樓後面房間竊
    取無線網路卡1 個、富士相機1 臺、諾基亞（NOKIA）廠 牌
    、摩托羅拉廠牌（MOTOROLA）行動電話各1 支、翻譯機1 臺
    及被害人丑○○手提袋內之身分證、健保卡、駕駛執照、機
    車行照各1 張，得手後，隨將前開證件丟棄於該鄉○○村路
    旁垃圾筒內。同日凌晨5 時55分許，為警當場在被告位於高
    雄縣大寮鄉○○路56之1 號2 樓房間內查獲前揭贓物。因認
    被告上開部分之行為，亦犯刑法第321 條第1 項之加重竊盜
    罪嫌，並與本件之犯罪事實具有連續犯之關係，屬於裁判上
    一罪，為法律上同一案件，移送本院併案審理等語。惟按，
    告訴乃論之罪，未經告訴者，應諭知不受理之判決，刑事訴
    訟法第303 第3 款定有明文。次按，於直系血親、配偶或同
    財共居親屬或其他5 親等內血親或3 親等內姻親之間，犯刑
    法第321 條第1 項之罪，須告訴乃論，此觀之刑法第324 條
    之規定自明。經查，臺灣高雄地方法院檢察署檢察官前開移
    送併辦之案件，乃認被告上揭行為，涉犯刑法第321 條第1
    項之罪，又被告為被害人丑○○之堂弟之子，業據證人即被
    害人丑○○於警詢中證述屬實（參見警卷卷(二)之1 第8 頁）
    ，並有被害人及被告之全戶戶籍資料查詢結果、戶籍登記書
    、臺灣省高雄縣大寮鄉戶口清查表、臺灣高雄縣戶籍登記簿
    等影本、各1 份在卷可佐（參見本院卷第48頁至56頁、第
    100 頁至第117 頁），依民法第968 條之規定，被告與被害
    人丑○○5 親等之血親，則揆諸前揭之說明，自須告訴乃論
    。然查，被害人於警詢中業已表明不願提出竊盜之告訴（參
    見警卷卷(二)之1 第8 頁），且遍查臺灣高雄地方法院檢察署
    93 年 度偵字第6130號案件警詢及偵查全卷，復未見其他有
    告訴權人曾以言詞或書面對於被告表示訴追之意思，自難認
    被告所涉上開移送併辦部分之竊盜犯行，業經有告訴權人提
    出合法告訴，揆諸前揭法條之規定，被告所涉上開移送併辦
    部分之竊盜犯行，本應為不受理之諭知，惟因移送併辦並非
    正式起訴之請求，此部分既未起訴，自應退由檢察官另行依
    法處理，併此敘明。
據上論斷，應依刑事訴訟法備273 條之1 第1 項、第284 條之1
、第299 條第1 項前段，刑法第56條、第321 條第1 項第1 款、
第2 款、第3 款，判決如主文。
本案經檢察官甲○○到庭執行職務。
中　　華　　民　　國　　94　　年　　6 　　月　　30　　日
                  刑事第十二庭  法　官  伍逸康
以上正本證明與原本無異。
如不服本判決，應於判決送達後10日內，向本院提出上訴狀。
（須附繕本）
中　　華　　民　　國　　94　　年　　7 　　月　　5 　　日
                                書記官  蘇  豫
附表：
┌──┬────┬─────┬──────┬─────┐
│編號│  時間  │  地點    │  行為方式  │被害人及竊│
│    │        │          │            │盜所得財物│
├──┼────┼─────┼──────┼─────┤
│1   │93年3 月│高雄縣大寮│持客觀上足對│壬○○所有│
│    │初某日夜│鄉○○路34│人之生命、身│之行動電話│
│    │間2 時許│巷35號    │體、安全構成│、印章、皮│
│    │        │          │威脅，具有危│包、現金  │
│    │        │          │險性之兇器螺│300餘元   │
│    │        │          │絲起子1 把，│          │
│    │        │          │毀壞裝置於該│          │
│    │        │          │住宅門扇之門│          │
│    │        │          │鎖，侵入該住│          │
│    │        │          │宅行竊      │          │
├──┼────┼─────┼──────┼─────┤
│2   │93年3 月│高雄縣大寮│同上        │辛○○所持│
│    │12日夜間│鄉中興村鳳│            │有之新力廠│
│    │1 時30分│林四路90巷│            │牌音響1 臺│
│    │許      │16號      │            │、理髮箱1 │
│    │        │          │            │個、機車錀│
│    │        │          │            │匙1 把、車│
│    │        │          │            │牌號碼XYE │
│    │        │          │            │－813 號重│
│    │        │          │            │型機車、現│
│    │        │          │            │金1,500元 │
├──┼────┼─────┼──────┼─────┤
│3   │93年3 月│高雄縣大寮│同上        │辰○○所有│
│    │中旬某日│鄉中興村中│            │之音響、電│
│    │夜間2 時│正路53號  │            │腦螢幕、印│
│    │許      │          │            │表機各1臺 │
├──┼────┼─────┼──────┼─────┤
│4   │93年3 月│高雄縣大寮│利用大門未上│巳○○所有│
│    │27日夜間│鄉○○○路│鎖，侵入該住│之NOKIA 廠│
│    │1 時15分│90巷2 號  │宅行竊      │牌3315型式│
│    │許      │          │            │行動電話1 │
│    │        │          │            │具        │
├──┼────┼─────┼──────┼─────┤
│5   │93年4 月│高雄縣大寮│持客觀上足對│丙○○所有│
│    │初某日夜│鄉○○路97│人之生命、身│之電子鍋1 │
│    │間3 時許│號        │體、安全構成│個        │
│    │        │          │威脅，具有危│          │
│    │        │          │險之兇器螺絲│          │
│    │        │          │起子1 把，毀│          │
│    │        │          │壞裝置於該住│          │
│    │        │          │宅門扇上之門│          │
│    │        │          │鎖，侵入該住│          │
│    │        │          │宅行竊      │          │
├──┼────┼─────┼──────┼─────┤
│6   │93年4 月│高雄縣大寮│同上        │己○○所有│
│    │中旬某日│鄉興隆村興│            │之行動電話│
│    │夜間1 時│隆路350號 │            │1 具、自用│
│    │許      │          │            │小貨車鑰匙│
│    │        │          │            │、電動玩具│
│    │        │          │            │2 臺、零錢│
│    │        │          │            │1 、2 千元│
├──┼────┼─────┼──────┼─────┤
│7   │93年4 月│高雄縣大寮│同上        │乙○○所有│
│    │中旬某日│鄉○○路88│            │之音響1 組│
│    │夜間1 時│巷86號    │            │、喇叭3 個│
│    │30分許  │          │            │          │
│    │        │          │            │          │
├──┼────┼─────┼──────┼─────┤
│8   │93年4 月│高雄縣鳳山│同上        │癸○○持有│
│    │中旬某日│市○○街22│            │之其夫陳金│
│    │夜間3 時│5 號      │            │柱之國民身│
│    │許      │          │            │分證、信用│
│    │        │          │            │卡各1 枚、│
│    │        │          │            │紅酒1 瓶、│
│    │        │          │            │現金3,000 │
│    │        │          │            │元        │
├──┼────┼─────┼──────┼─────┤
│9   │93年5 月│高雄縣鳳山│同上        │戊○○所有│
│    │初某日夜│市○○街86│            │之球鞋、現│
│    │間2 時許│號        │            │金1,000 元│
├──┼────┼─────┼──────┼─────┤
│10  │93年5 月│高雄縣大寮│同上        │卯○○所有│
│    │中旬某日│鄉○○路34│            │之電視遊樂│
│    │許夜間4 │巷38號    │            │器        │
│    │時許    │          │            │          │
├──┼────┼─────┼──────┼─────┤
│11  │93年5 月│高雄縣大寮│由邱嘉龍持扳│丁○○所有│
│    │中旬某日│鄉○○路70│手撬開該住宅│之皮包1 個│
│    │12時許  │巷14號    │門扇上之門鎖│（內有會員│
│    │        │          │，再由子○○│卡多枚）、│
│    │        │          │入內行竊（侵│背包2 個（│
│    │        │          │入住宅部分，│內有存摺2 │
│    │        │          │未據告訴）  │本）      │
├──┼────┼─────┼──────┼─────┤
│12  │93年5 月│高雄縣大寮│持客觀上足對│寅○○所有│
│    │17日19時│鄉光武村活│人之生命、身│之車牌號碼│
│    │許      │動中心停車│體、安全構成│YW－4592號│
│    │        │場        │威脅，具有危│自用小客車│
│    │        │          │險性之兇器螺│1 輛      │
│    │        │          │絲起子1 把，│          │
│    │        │          │下手行竊    │          │
├──┼────┼─────┼──────┼─────┤
│13  │93年5 月│高雄縣大寮│持客觀上足對│庚○○所持│
│    │20 日 夜│鄉796 巷30│人之生命、身│有之照相機│
│    │間3 時許│號        │體、安全構成│、DVD 播放│
│    │        │          │威脅，具有危│機、點歌機│
│    │        │          │險性之兇器螺│各1 臺、車│
│    │        │          │絲起子1 把，│牌號碼8401│
│    │        │          │毀壞裝置於該│－FD號、YR│
│    │        │          │住宅門扇上之│－0713號自│
│    │        │          │門鎖，侵入該│用小客車各│
│    │        │          │宅行竊      │1輛       │
│    │        │          │            │          │
└──┴────┴─────┴──────┴─────┘
